Minutes et répertoires du notaire Étienne GERBAULT, janvier 1615 - décembre 1624 (étude II)
Archives nationales
- Minutes de Étienne GERBAULT, janvier 1615 - décembre 1624; MC/ET/II/83 - MC/ET/II/114
  - Minutes. 1615, septembre - 1615, décembre, septembre 1615 - décembre 1615; MC/ET/II/85
    - Contrat de mariage entre Jacques Marette, maître passementier boutonnier rue des Lavandières et Germaine Montvallet, veuve de Gilles Ferret, marchand pelletier, rue et paroisse Saint-Jacques-de-la-Boucherie., 27 novembre 1615; MC/ET/II/85
      contrat de mariage; Saint-Jacques-la-Boucherie (rue); Lavandières (rue des); Marette, Jacques; Montvallet, Germaine; Ferret, Gilles; passementier; tabletier; commerçant; fourreur
    - Inventaire après décès de Nicolas de Cheneviere, sieur bourgeois de Paris rue Saint-Denis à la requête de sa veuve, dame Marguerite Le Page., 29 décembre 1615; MC/ET/II/85
      inventaire après décès; Saint-Denis (rue); Le Page, Marguerite; Cheneviere, Nicolas de
  - Minutes. 1616, janvier - 1616, 17 avril, janvier 1616 - 17 avril 1616; MC/ET/II/86
    - testament de Antoine Lemaistre, bourgeois de Paris, rue des Arcis., 6 janvier 1616; MC/ET/II/86
      testament; Arcis (rue des); Lemaistre, Antoine
    - Inventaire d'apport de Etienne de Laforest, écuyer, du Roi en sa grande écurie, faubourg Saint-Honoré, et de sa fiancée, dame Marguerite Le Page., 9 janvier 1616; MC/ET/II/86
      inventaire; Saint-Honoré (faubourg); Laforest, Etienne de; Le Page, Marguerite
    - Contrat de mariage entre Jacques Le Vieulx, marchand maître ceinturier rue de la Barillerie, et Françoise Houallet, fille de Jean Houallet, maître tailleur d'habits pont Saint-Michel., 24 janvier 1616; MC/ET/II/86
      contrat de mariage; Barillerie (rue de la); Saint-Michel (pont); Le Vieulx, Jacques; Houallet, Françoise; Houallet, Jean; commerçant; maroquinier; tailleur d'habits
    - Inventaire après décès de Barbe Lionoise, rue Saint-Germain-l'Auxerrois., 29 janvier 1616; MC/ET/II/86
      inventaire après décès; Saint-Germain-l'Auxerrois (rue); Lionoise, Barbe
    - Contrat de mariage entre Pierre Marais, procureur au Châtelet, demeurant rue Beaubourg, et Anne de La Motte, fille de Jean de La Motte, violon ordinaire de la chambre du roi, et maître de l'exercice des pages de la grande écurie, et Anne Henry, demeurant rue de la Coutellerie. Les témoins de la fiancée sont: Noël de La Motte, violon ordinaire du roi, son frère; Madeleine de La Motte, femme d'André Péan. huissier en la chambre des comptes, sa soeur; Michel Henry, hautbois du roi, oncle maternel; Antoine Rémy, coutelier, oncle maternel; Charlotte de La Motte, femme de François Richomme, violon du roi, tante paternelle., 31 janvier 1616 - 7 février 1616; MC/ET/II/86
      À la suite:
      1616, 7 février. Quittance par les fiancés de la somme de 1.800 livres, reçue en deniers comptant sur les 3.000 livres de la dot promise, et constitution de 75 livres de rente pour les 1.200 livres restant.
      Documents du Minutier central concernant l'histoire de la musique (1600-1650), par Madeleine Jurgens, tome I [études I à X, 1763 actes], Paris, Archives nationales, 1967, p. 183 (instrument de recherche imprimé dématérialisé, certaines notices sont plus détaillées dans la version intégrale accessible en ligne par la rubrique 'Autres instruments de recherche', voir contexte dans le Plan d’orientation général - Notaires de Paris, guides thématiques du Minutier).
      Marais, Pierre
    - testament de Marie Collinet, place de Grève, veuve de Esprit Aubert, maître bastier., 8 mars 1616; MC/ET/II/86
      testament; Grève (place de); Collinet, Marie; Aubert, Esprit
    - Inventaire après décès de Françoise Harlay, rue de Bussy, veuve de Guillaume de La Roche, cuisinier, épouse de Louis Dau, maître savetier., 16 mars 1616; MC/ET/II/86
      inventaire après décès; Buci (rue de); Harlay, Françoise; La Roche, Guillaume de; Dau, Louis; bottier; cuisinier
    - Contrat de mariage entre maître Nicolas Favières, sieur de la Chapelle et Livernon, secrétaire ordinaire de la Chambre du roi, rue des Arcis, et Anne Passart, fille de noble homme, maître Jacques Passart, conseiller du Roi et général en sa cour des monnaies, rue des Rosiers., 18 avril 1616; MC/ET/II/86
      contrat de mariage; Arcis (rue des); Rosiers (rue des); Favieres, Nicolas; Passart, Anne; Passart, Jacques; général des monnaies (Ancien Régime); secrétaire du roi (Ancien Régime); officier de la Chambre du roi (Ancien Régime)
    - Inventaire après décès de Pasquette de Laleu, rue Dauphine, veuve de Jean Dassy, maître chandelier., 19 avril 1616; MC/ET/II/86
      inventaire après décès; Dauphine (rue); Laleu, Pasquette de; Dassy, Jean; cirier
  - Minutes. 1616, 28 avril - 1616, août, 28 avril 1616 - août 1616; MC/ET/II/87
    - Inventaire après décès de Nicolas Dubourd, près de Saint-Jacques de la Boucherie, et de sa femme, Marie Temple., 28 avril 1616; MC/ET/II/87
      inventaire après décès; Saint-Jacques-de-la-Boucherie (église); Dubour, Nicolas; Temple, Marie
    - Inventaire après décès de vénérable et discrète personne maître Martin Boulnois, prêtre et l'un des quatre grands chapelains de l'église Saint-Jacques de la Boucherie, cloître de l'église., 30 avril 1616; MC/ET/II/87
      inventaire après décès; Boulnois, Martin; prêtre
    - Contrat de mariage entre Louis Dau, maître savetier, rue de Bussy, et Marie Hessenau, veuve de Jacques Galland, tailleur de pierres rue des Ciseaux., 30 mai 1616; MC/ET/II/87
      contrat de mariage; Ciseaux (rue des); Buci (rue de); Hessenau, Marie; Galland, Jacques; Dau, Louis; bottier; tailleur de pierre
    - Inventaire après décès de Antoine Lemaistre, bourgeois de Paris rue des Arcis, à la requête de sa veuve, Françoise Deslions., 1er juin 1616; MC/ET/II/87
      inventaire après décès; Arcis (rue des); Lemaistre, Antoine; Deslions, Françoise
    - Testament de vénérable et discrète personne, maître Pierre Le Brun, prêtre conseiller et aumonier ordinaire du Roi, chanoine de l'église cathédrale Notre-Dame de Bayeux, prieur de la maison-dieu de Vire et chapelain perpétuel de l'église Saint-Julien des Ménétriers, cour au More., 28 juin 1616; MC/ET/II/87
      testament; Le Brun, Pierre; prêtre; chanoine; abbé
    - Testament de Jean Camus, voiturier par eau rue Place aux Veaux., 21 juillet 1616; MC/ET/II/87
      testament; Place-aux-Veaux (rue de la); Camus, Jean; transporteur de marchandises
    - Inventaire après décès de honorable homme Pierre Ponchet, marchand bourgeois de Paris, rue de la Vieille Monnaie, à la requête de sa veuve, Anne Tilly., 26 juillet 1616; MC/ET/II/87
      inventaire après décès; Vieille-Monnaie (rue de la); Ponchet, Pierre; Tilly, Anne de; commerçant
    - Inventaire après décès de Michel Le Coq, voiturier par eau rue de la Mortellerie, à la requête de sa veuve, Jeanne Henarde., 1er août 1616; MC/ET/II/87
      inventaire après décès; Mortellerie (rue de la); Le Coq, Michel; Henarde, Jeanne; transporteur de marchandises
    - Contrat de mariage entre Noël Drouin, maître tailleur d'habits rue Geoffroy Langevin, et Michelle Travaillart, veuve de Pierre Tegard, maître écrivain quai des Ormes., 3 août 1616; MC/ET/II/87
      contrat de mariage; Geoffroy-l'Angevin (rue); Ormes (quai des); Drouin, Noël; Travaillart, Michelle; Tegard, Pierre; tailleur d'habits; écrivain
    - inventaire après décès de Jean Camus, voiturier par eau rue Place aux Veaux, à la requête de sa veuve, Jeanne Buisson., 4 août 1616; MC/ET/II/87
      inventaire après décès; Place-aux-Veaux (rue de la); Camus, Jean; Buisson, Jeanne; transporteur de marchandises
    - Contrat de mariage entre Jean Benard, marchand de vin rue Saint-Antoine, et Nicole Garnier, veuve de Jean Cadot, maître racousteur de bas d'étame rue de la Tannerie., 7 août 1616; MC/ET/II/87
      contrat de mariage; Tannerie (rue de la); Saint-Antoine (rue); Benard, Jean; Garnier, Nicole; Cadot, Jean; commerçant
    - Testament de honorable femme Jeanne de Grié, rue Saint-Denis, veuve de Jean Courtois, maître bourgeois de Paris., 12 août 1616; MC/ET/II/87
      testament; Saint-Denis (rue); Grie, Jeanne de; Courtois, Jean
    - Inventaire après décès de Pacquette Turdelle, rue Geoffroy Langevin, épouse de Noël Drouin, maître tailleur d'habits., 17 août 1616; MC/ET/II/87
      inventaire après décès; Geoffroy-l'Angevin (rue); Turdelle, Pacquette; Drouin, Noël; tailleur d'habits
    - Inventaire après décès de honorable homme Claude Sollier, bourgeois de Paris, marchand fripier rue de la Pelleterie, laissant pour veuve honorable femme Catherine Hanocque,., 25 août 1616; MC/ET/II/87
      inventaire après décès; Pelleterie (rue de la); Sollier, Claude; Hanocque, Catherine; commerçant; brocanteur
    - Contrat de mariage entre Pierre Charpentier, maître orfèvre rue Saint-Martin, et Marie Marchand, fille de feu Jacques Marchand, maître racousteur de bas de soie et d'étame, pont aux Changeurs., 28 août 1616; MC/ET/II/87
      contrat de mariage; Saint-Martin (rue); Change (pont au); Charpentier, Pierre; Marchand, Marie; Marchand, Jacques; orfèvre
    - Contrat de mariage entre Marin Bellanger, étalier boucher rue et paroisse Saint-Paul, et Philippes Dorbet, fille de Pierre Dorbet, marchand boucher rue Pied de Boeuf., 30 août 1616; MC/ET/II/87
      contrat de mariage; Saint-Paul (rue); Pied-de-Boeuf (rue du); Bellanger, Marin; Dorbet, Philippes; Dorbet, Pierre; boucher; boucher
  - Minutes. 1616, septembre - 1616, décembre, septembre 1616 - décembre 1616; MC/ET/II/88
    - Inventaire d'apport de Nicole Garnier, veuve de Jean Cadot, maître racousteur en bas d'étame rue de la Tannerie, accordée à Jean Benard, marchand de vins rue Saint-Antoine., 5 septembre 1616; MC/ET/II/88
      inventaire; Tannerie (rue de la); Saint-Antoine (rue); Garnier, Nicole; Cadot, Jean; Benard, Jean; commerçant
    - Testament de honorable femme Anne de Tilly, rue Vieille Monnaie, veuve de honorable homme Pierre Ponchet, marchand bourgeois de Paris., 11 septembre 1616; MC/ET/II/88
      testament; Vieille-Monnaie (rue de la); Tilly, Anne de; Ponchet, Pierre; commerçant
    - Contrat de mariage entre Jean Bodin, tailleur d'habits rue de la Tannerie, et Michelle Avandy, veuve de Claude Berruyer, maître pêcheur à verge rue de la Tannerie., 12 septembre 1616; MC/ET/II/88
      contrat de mariage; Tannerie (rue de la); Bodin, Jean; Avandy, Michelle; Berruyer, Claude; tailleur d'habits; marin-pêcheur
    - Inventaire après décès de Philbert Jossier, maître serrurier rue de la Heaumerie, à la requête de sa veuve, Marguerite Mesnard., 6 octobre 1616; MC/ET/II/88
      inventaire après décès; Heaumerie (rue de la); Jossier, Philbert; Mesnard, Marguerite; serrurier
    - Inventaire après décès de Guillaume Poiret, maître sculpteur architecte, dressé à la requête de Catherine Mesnard, (1) sa veuve, en son nom et comme tutrice de Louis, Pierre et Marie Poiret, âgés respectivement de 23, 17 et 11 ans, leurs enfants mineurs, et en présence de Clément Bonne, maître chandelier en suif, demeurant rue Galande, au nom de Marie Poiret, sa femme, et comme subrogé tuteur des mineurs., 6 octobre 1616; MC/ET/II/88; 8 folios.
      Compléments de description: (1) La veuve de Guillaume Poiret ne sait ni écrire ni signer.
      Documents du Minutier central concernant les peintres, sculpteurs et graveurs au XVIIe siècle (1600-1650) [études I à X, 1955 actes], par Marie-Antoinette Fleury, tome I, Paris, S.E.V.P.E.N, 1969, p. 572 (instrument de recherche imprimé dématérialisé, certaines notices sont plus détaillées dans la version intégrale accessible en ligne par la rubrique 'Autres instruments de recherche', voir contexte dans le Plan d’orientation général - Notaires de Paris, guides thématiques du Minutier).
      inventaire après décès; Bourgogne (hôtel de); Epée Royale (enseigne de l'); Galande (rue); Mauconseil (rue); Saint-Honoré (porte); Saint-Honoré (rue); Vieux-Augustins (rue des); Tonnerre (Yonne); Bonne, Clément; Boudin, Thomas (1570-1637); Le Camus, Louis; Levasseur, François; Mesnard, M.; Mesnard, Catherine; Pointel, Edouard; Poiret, Guillaume; Poiret, Louis; Poiret, Marie; Poiret, Pierre; Romerot, Jeanne; Roussel, M.; architecte; cirier; tailleur de pierre; peintre; sculpteur; sculpteur; auxiliaire de justice; vitrier
    - Contrat de mariage entre Guillaume Deschateaux, étalier boucher rue de la Boucherie, et Jeanne Bonnet, fille de Urbain Bonnet, compagnon boucher rue Place aux Veaux., 13 octobre 1616; MC/ET/II/88
      contrat de mariage; Place-aux-Veaux (rue de la); Deschateaux, Guillaume; Bonnet, Jeanne; Bonnet, Urbain; boucher; boucher
    - Contrat de mariage entre Léger Benoist, maître racousteur de bas d'étame rue de la Tacherie, et Clémence Jamois, fille de feu André Jamois, laboureur près de Langres, rue Barre du Bec., 11 novembre 1616; MC/ET/II/88
      contrat de mariage; Tacherie (rue de la); Barre-du-Bec (rue); Benoist, Léger; Jamois, Clémence; Jamois, André; agriculteur
    - Inventaire d'apport de Michelle Avandy, veuve de Claude Berruyer, pêcheur à verge rue de la Tannerie, et de son fiancé, Jean Bodin, maître tailleur d'habits., 12 novembre 1616; MC/ET/II/88
      inventaire; Tannerie (rue de la); Avandy, Michelle; Berruyer, Claude; Bodin, Jean; tailleur d'habits; marin-pêcheur
    - Contrat de mariage entre noble homme François de Marvin, écuyer, sieur de la Plante, quai de la Tournelle, et Jeanne de Surges, veuve de Pierre Morel, écuyer, archer des gardes du corps du Roi, rue des Petits Champs., 25 novembre 1616; MC/ET/II/88
      contrat de mariage; Petits-Champs (rue des); Tournelle (quai de la); Marvin, François de; Surges, Jeanne de; Morel, Pierre
    - Succession de honorable homme Jean Brunet, et sa femme, Anne Perier., 27 novembre 1616; MC/ET/II/88
      partage; Brunet, Jean; Perier, Anne
    - Inventaire après décès de Anne Deschamps, rue de la Tannerie, épouse de Jean Dutilloy, honorable home, bourgeois de Paris, maître chapelier., 28 novembre 1616; MC/ET/II/88
      inventaire après décès; Tannerie (rue de la); Deschamps, Anne; Dutilloy, Jean; fabricant d'accessoires vestimentaires
    - Contrat de mariage entre François de Rome, compagnon savetier rue Place aux Veaux, et Geneviève Dupuis, fille de feu Michel Dupuis, rue Place aux Veaux., 30 novembre 1616; MC/ET/II/88
      contrat de mariage; Place-aux-Veaux (rue de la); Rome, François de; Dupuis, Michel; Dupuis, Geneviève; bottier
    - Contrat de mariage entre François Rousse, maître charcutier rue de Bretagne, et Jeanne Lelarge, fille de Jean Lelarge, marchand à Autruche, duché de Rethelois, pont Notre Dame., 7 décembre 1616; MC/ET/II/88
      contrat de mariage; Notre-Dame (pont); Bretagne (rue de); Rousse, François; Lelarge, Jeanne; Lelarge, Jean; charcutier; commerçant
    - Inventaire après décès de maître Pierre Lespicier, huissier sergent à cheval au Châtelet de Paris, rue du Cygne, à la requête de sa veuve, honorable femme Nicole Charron., 22 décembre 1616; MC/ET/II/88
      inventaire après décès; Cygne (rue du); Lespicier, Pierre; Charron, Nicole; huissier de justice; auxiliaire de justice
    - Constitution par Jean de La Motte, violon ordinaire du roi, et Anne Henry, sa femme, demeurant rue de la Coutellerie, à Catherine Guesdon, veuve de Jean Boucquin, marchand orfèvre, demeurant rue Saint-Jacques-de-la-Boucherie, de 50 livres de rente, moyennant 800 livres., 28 décembre 1616 - 26 octobre 1617; MC/ET/II/88
      1617, 26 octobre. Quittance de rachat de la rente.
      Documents du Minutier central concernant l'histoire de la musique (1600-1650), par Madeleine Jurgens, tome I [études I à X, 1763 actes], Paris, Archives nationales, 1967, p. 184 (instrument de recherche imprimé dématérialisé, certaines notices sont plus détaillées dans la version intégrale accessible en ligne par la rubrique 'Autres instruments de recherche', voir contexte dans le Plan d’orientation général - Notaires de Paris, guides thématiques du Minutier).
      La Motte, Jean de
  - Minutes. 1617, janvier - 1617, mars, janvier 1617 - mars 1617; MC/ET/II/89
    - Inventaire après décès de Jehan Thuillier, fruitier rue du mont Sainte Geneviève, et de sa femme, Jehanne Jacques., 7 janvier 1617; MC/ET/II/89
      inventaire après décès; Montagne-Sainte-Geneviève (rue de la); Thuillier, Jehan; Jacques, Jehanne; commerçant
    - Inventaire après décès de Catherine Berthe, rue Saint-Denis, épouse de honorable homme André Malpart, bourgeois de Paris, marchand de draps de soie., 10 janvier 1617; MC/ET/II/89
      inventaire après décès; Saint-Denis (rue); Berthe, Catherine; Mallepart, André; négociant
    - Contrat de mariage entre Mathurin Benard, voiturier par terre faubourg Saint-Honoré, et Jehanne Porlier, veuve de Jehan Canart, boulanger., 13 janvier 1617; MC/ET/II/89
      contrat de mariage; Saint-Honoré (faubourg); Benard, Mathurin; Porlier, Jehanne; Canart, Jehan; transporteur de marchandises; boulanger
    - Contrat de mariage entre honorable homme Pierre Barbier, bourgeois de Paris, marchand épicier rue Saint-Denis, et Marguerite Héron, fille de honorable homme Jacques Héron, bourgeois de Paris, marchand épicier, rue des Lombards., 18 janvier 1617; MC/ET/II/89
      contrat de mariage; Saint-Denis (rue); Lombards (rue des); Barbier, Pierre; Heron, Marguerite; Heron, Jacques; commerçant; commerçant
    - Contrat de mariage entre Jehan Bouchet, marchand boucher rue Place aux Veaux, et Françoise Thibert, fille de honorable homme Claude Thibert, bourgeois de Paris, marchand boucher, rue Place aux Veaux., 22 janvier 1617; MC/ET/II/89
      contrat de mariage; Place-aux-Veaux (rue de la); Bouchet, Jehan; Thibert, Françoise; Thibert, Claude; boucher
    - Contrat de mariage entre Antoine Lafille, compagnon tavernier rue de la Juiverie, et Mathurine Henault, cloître Notre Dame., 27 janvier 1617; MC/ET/II/89
      contrat de mariage; Juiverie (rue de la); Notre-Dame (cloître); Lafille, Antoine; Henault, Mathurine; restaurateur
    - Contrat de mariage entre Noël Bossan, tailleur d'habits rue Merderet, et Marguerite Mesnard, veuve de Philbert Jossier, maître serrurier rue de la Tabletterie., 28 janvier 1617; MC/ET/II/89
      contrat de mariage; Merderet (rue); Tabletterie (rue de la); Bossan, Noël; Mesnard, Marguerite; Jossier, Philbert; tailleur d'habits; serrurier
    - Contrat de mariage entre honorable homme Adam Bedouet, bourgeois de Paris, marchand rue des Cinq Diamants, et Claude Mallepart, fille de honorable homme André Mallepart, bourgeois de Paris, marchand rue Saint-Denis., 29 janvier 1617; MC/ET/II/89
      contrat de mariage; Saint-Denis (rue); Cinq-Diamants (rue des); Bedouet, Adam; Mallepart, Claude; Mallepart, André; commerçant
    - Contrat de mariage entre Nicolas Legrand, compagnon franger rue Saint-Paul, et Jehanne Picque Esperon, fille de feu Olivier Picque Esperon, maître armurier, rue de la Heaumerie., 3 février 1617; MC/ET/II/89
      contrat de mariage; Saint-Paul (rue); Heaumerie (rue de la); Legrand, Nicolas; Picque-Esperon, Jehanne; Picque-Esperon, Olivier; armurier
    - Contrat de mariage entre Didier Louvet, maître brodeur rue Saint-Denis, et Marguerite Seguin, fille de feu Jehan Seguin, sergent à verge au Châtelet, rue Saint-Denis., 18 mars 1617; MC/ET/II/89
      contrat de mariage; Saint-Denis (rue); Louvet, Didier; Seguin, Marguerite; Seguin, Jehan; brodeur; auxiliaire de justice
    - Contrat de mariage entre André de La Porte, marchand mercier, carrefour Sainte Geneviève, et Marie Eschallat, fille de feu Thomas Eschallat, maître orfèvre, pont Saint-Michel., 19 mars 1617; MC/ET/II/89
      contrat de mariage; Saint-Michel (pont); Sainte-Geneviève (place); La Porte, André de; Eschallat, Marie; Eschallat, Thomas; commerçant; orfèvre
    - succession de Jacques Bezée, et sa veuve, Marie Dutry., 23 mars 1617; MC/ET/II/89
      partage; Bezee, Jacques; Dutry, Marie
    - Contrat de mariage entre Pierre Bigne, compagnon savetier rue Montorgueil, et Marie Laisné, fille de Louis Laisné, maître savetier rue Dauphine., 29 mars 1617; MC/ET/II/89
      contrat de mariage; Montorgueil (rue); Dauphine (rue); Bigne, Pierre; Laisne, Marie; Laisne, Louis; bottier; bottier
  - Minutes. 1617, avril - 1617, août, avril 1617 - août 1617; MC/ET/II/90
    - Succession de dame Marguerite Boullanger, veuve de René Bouesnier., 6 avril 1617; MC/ET/II/90
      partage; Boullanger, Marguerite; Bouesnier, René
    - Inventaire après décès de Jacqueline Le Legat, hôpital des Quinze-Vingt, veuve de Jehan Le Plastre, et de Robert Duval, maître de l' hôpital des Quinze-Vingt., 13 avril 1617; MC/ET/II/90
      inventaire après décès; Quinze-Vingt (hôpital des); Le Legat, Jacqueline; Le Plastre, Jehan; Duval, Robert
    - Contrat de mariage entre Thomas David, compagnon tonnelier rue au Maire, et Sébastienne Piollet, fille de feu Médard Piollet, tonnelier à Crécy en Brie., 21 avril 1617; MC/ET/II/90
      contrat de mariage; Maire (rue au); David, Thomas; Piollet, Sébastienne; Piollet, Médard; tonnelier; tonnelier
    - Marché entre André Pacalon et son fils Guillaume, en leur nom et au nom de Claude Pacalon, leur fils et frère, d'une part, et Charles de La Saussaye, conseiller et aumônier du roi, docteur en la faculté de théologie, et des droits civil et canon, curé de l'église Saint-Jacques-de-la-Boucherie, d'autre part, pour l'exécution des travaux suivants en ladite église:, 24 avril 1617 - 14 juin 1617; MC/ET/II/90
      A la suite.
      - 1617, 14 juin. - Quittance par Guillaume Pacalon du dernier payement des travaux.
      Documents du Minutier central concernant les peintres, sculpteurs et graveurs au XVIIe siècle (1600-1650) [études I à X, 1955 actes], par Marie-Antoinette Fleury, tome I, Paris, S.E.V.P.E.N, 1969, p. 528 (instrument de recherche imprimé dématérialisé, certaines notices sont plus détaillées dans la version intégrale accessible en ligne par la rubrique 'Autres instruments de recherche', voir contexte dans le Plan d’orientation général - Notaires de Paris, guides thématiques du Minutier).
      marché; quittance; Saint-Jacques-de-la-Boucherie (église); La Saussaye, Charles de; Pacalon, André; Pacalon, Claude; Pacalon, Guillaume; prêtre; curé; docteur d'université
    - Contrat de mariage entre Charles Dailly, maître menuisier hors la porte Saint-Denis, et Madeleine Raffion, fille de feu Guillaume Raffion, marchand hôtelier à la Tuilerie Charlemagne, près de Bougival., 10 mai 1617; MC/ET/II/90
      contrat de mariage; Saint-Denis (faubourg); Bougival (Yvelines); Dailly, Charles; Raffion, Madeleine; Raffion, Guillaume; menuisier; commerçant; hôtelier
    - Contrat de mariage entre François Jablier, marchand au palais rue de la Calandre, et Marie Rougeolle, fille de feu Gilles Rougeolle, bourgeois de Paris, rue Vieille Monnaie., 15 mai 1617; MC/ET/II/90
      contrat de mariage; Vieille-Monnaie (rue de la); Calandre (rue de la); Jablier, François; Rougeolle, Marie; Rougeolle, Gilles; commerçant
    - Contrat de mariage entre Robert Pelletier demeurant à Thiais, et Claude Lefebvre, fille de feu Jehan Lefebvre, tisserand en toile à Thiais., 1er juin 1617; MC/ET/II/90
      contrat de mariage; Thiais (Val-de-Marne); Pelletier, Robert; Lefebvre, Claude; Lefebvre; Jehan; tisserand
    - Inventaire après décès de Jehan Husson, maître armurier, rue de la Heaulmerie, à la requête de sa veuve, Catherine Cardon., 2 juin 1617; MC/ET/II/90
      inventaire après décès; Heaumerie (rue de la); Husson, Jehan; Cardon, Catherine; armurier